【裁判字號】    95,抗,159
【裁判日期】    951019
【裁判案由】    本票裁定
【裁判全文】
臺灣桃園地方法院民事裁定      九十五年度抗字第一五九號
抗  告  人  唯識國際股份有限公司
兼  法  定
代  理  人  戊○○
抗  告  人  甲○○
                    送達代收.
相  對  人  中租迪和股份有限公司
法定代理人  丁○○
代  理  人  乙○○
上列抗告人因與相對人間本票裁定事件，對於中華民國九十五年
八月十八日本院簡易庭九十五年度票字第一一一五八號第一審裁
定提起抗告，本院裁定如下：
    主      文
抗告駁回。
抗告程序費用壹仟元由抗告人負擔
原裁定第一項關於利息之計算，應減縮為自民國九十五年八月一
日起至清償日止，按週年利率百分之二十計算之利息。
    理      由
一、本件抗告意旨略以：相對人固執有其上記載免除作成拒絕證
    書之附表所示本票乙紙，惟系爭本票所載到期日屆至時，抗
    告人均未在國內，顯見相對人未依法將系爭本票提示，詎原
    審不察，裁定准相對人為強制執行之聲請，其程序顯有瑕疵
    ，為此提起抗告，原裁定應予廢棄云云。
二、按執票人向本票發票人行使追索權時，得聲請法院裁定後強
    制執行，票據法第一百二十三條定有明文。次按本票執票人
    ，依票據法第一百二十三條規定，聲請法院裁定許可對發票
    人強制執行，性質上係屬非訟事件，此項聲請之裁定及抗告
    法院之裁定，僅依非訟事件程序以審查強制執行許可與否，
    並無確定實體上法律關係存否之效力，如發票人就票據債務
    之存否有爭執時，應由發票人另提起訴訟，以資解決（最高
    法院五十六年台抗字第七一四號、五十七年台抗字第七六號
    判例要旨參照）；又執票人執記載免除作成拒絕證書之本票
    裁定准予強制執行時，非但毋庸提出已為付款提示之證據，
    且受聲請之法院亦僅就本票形式上之要件是否具備予以審查
    即為已足。
三、經查：
（一）本件相對人主張其執有抗告人所簽發免除作成拒絕證書之
      如附表所示本票乙紙，而系爭本票屆期經相對人提示後，
      尚有三百三十萬八千元之本息未獲付款，為此依票據法第
      一百二十三條規定聲請裁定就上開金額及自附表所載到期
      日後之第一個工作日即九十五年八月一日起算之利息許可
      強制執行等情，已據其提出本票乙紙為證據。經查，相對
      人提出之該紙系爭本票，已記載發票人、發票日、到期日
      、票面金額等項，至付款地亦為本院轄區內之桃園縣平鎮
      市○○路○段十一號十樓之八，則原審於相對人上開範圍
      內之聲請裁定予以准許，形式上審查即無不合。
（二）抗告意旨雖以相對人並未就系爭本票為提示云云，並舉以
      該到期日屆至時，抗告人等均在國外之書證影本等件為證
      ，惟上開抗辯，是否屬於抗告人應另行起訴確認之實體事
      由，已不無疑義；況本票全部或一部不獲付款，或無從為
      付款提示時，執票人應請求作成拒絕證書證明之；「發票
      人或背書人，得為免除作成拒絕證書之記載；發票人為前
      項記載時，執票人得不請求作成拒絕證書而行使追索權。
      」；本票上雖有免除作成拒絕證書之記載，執票人仍應於
      所定期限內，為付款之提示，但於執票人主張未為提示者
      ，應負舉證之責，票據法第一百二十四條準用第八十六條
      第一項、第九十四條第一項、第二項及第九十五條規定可
      資參照。本件抗告人既自承渠等於系爭本票到期日屆至時
      均在國外等語，堪認相對人於系爭本票到期日屆至時，確
      有無從就系爭本票為付款提示之情，揆諸上開法文，相對
      人自得依票法第八十六條第一項規定請求抗告人作成拒絕
      證書之權利，今抗告人既復於簽發系爭本票時為免除執票
      人作成拒絕證書之記載，則相對人於系爭本票到期日屆至
      後，逕執系爭本票向本院為許可本票強制執行之聲請，自
      無不合，應予准許。抗告意旨所執前詞，指摘原裁定不當
      ，求為廢棄，非有理由，應予駁回。
（三）抗告人於原審聲請時，原係請求就系爭本票票載金額中，
      關於三百三十萬八千元及自附表所載利息起算日起算之利
      息為許可強制執行等語，嗣於本院九十五年十月十九日行
      訊問程序時減縮請求為就系爭本票票載金額中，關於三百
      三十萬八千元及自附表所載利息起算日後之第一個工作日
      即九十五年八月一日起算之利息為許可強制執行等語，核
      無不可，則原裁定第一項關於利息計算部分，自應依相對
      人上開聲請減縮，而減縮為主文第三項所示。
四、據上論結，本件抗告為無理由，依非訟事件法第四十六條、
    第二十一條第二項、第二十四條第一項，民事訴訟法第四百
    九十五條之一第一項、第四百四十九條第一項、第七十八條
    ，裁定如主文。
中   華   民   國   九十五   年    十    月   十九    日
                     民事第二庭審判長法  官  劉克聖
                                     法  官  范明達
                                     法  官  石有為
以上正本係照原本作成。
如不服本裁定，僅得於收受本裁定正本送達後十日內，以適用法
規顯有錯誤為理由，向本院提出再抗告狀，（須附繕本一份及繳
納再抗告裁判費新臺幣壹仟元），經本院許可後紿可再抗告。
                                     書記官  黃棟楠
中   華   民   國   九十五   年    十    月   十九    日
┌───────────────────────────────────┐
│本票附表：                                          95年度抗字第159 號│
├─┬───────────┬─────────┬───────────┤
│編│發        票        日│  票  面  金  額  │到        期        日│
│號│                      │   (新  台  幣)   │                      │
│  │                      │                  │                      │
├─┼───────────┼─────────┼───────────┤
│00│94年12月28日          │4,424,000元       │95年7月30日           │
│1 │                      │                  │                      │
└─┴───────────┴─────────┴───────────┘


司法院資訊處製作；財團法人民間司法改革基金會備份。
